臺灣高等法院高雄分院刑事判決　　　　　　　　　　九十一年度上易字第五七四號
　　上　訴　人
　　即　被　告　乙○○
　　上　訴　人
　　即　被　告　丙○○
　　共同選任辯　田平安
右上訴人因贓物案件，不服臺灣高雄地方法院九十年度易字第四六九七號中華民國九
十一年二月二十七日第一審判決（起訴案號：臺灣高雄地方法院檢察署九十年度偵字
第一八八一五號），提起上訴，本院判決如左：
      主  文
原判決撤銷。
乙○○、丙○○共同連續故買贓物，各處有期徒刑參月，如易科罰金，均以參佰元折
算壹日。丙○○緩刑貳年。
      事   實
一、乙○○與丙○○二人係姊弟關係，渠等明知年籍姓名均不詳之人所兜售之如附表
    所示衣物係他人所失竊之來路不明之物品，竟基於共同之概括犯意聯絡，自民國
    （下同）自民國八十八年七月間起，在高雄地區某處，連續向某不詳姓名成年人
    士買受（收受物品之品名及數量詳如附表所示），並在高雄市○○區○○路一二
    ０號丙○○所有房屋騎樓下設攤販賣圖利。迄於八十九年三月二十一日十六時許
    ，乙○○與丙○○在上址販賣如附表所示之衣物時，為王湘珮發覺而報警查獲。
二、案經臺灣高雄地方法院檢察署檢察官自動檢舉偵查起訴。
      理   由
一、訊據上訴人即被告乙○○、丙○○（下稱被告乙○○、被告丙○○）矢口否認有
    上開犯行，被告乙○○辯稱：伊僅向其姐姐丙○○承租其所有之高雄市○○區○○路一二Ｏ號房屋經營卡拉ＯＫ店，兼在騎樓一旁販賣臭豆腐，嗣於八十九年三
    月間將騎樓一部分及地下一樓轉租予吳建德販賣衣服及放置衣服，八十九年三月
    下旬我請姊姊丙○○來幫我賣臭豆腐，警察查獲時吳建德見狀跑掉了，剩下我們
    姊弟倆在臭豆腐攤位旁聊天，才使警察誤以為那些衣服是我們的云云。被告丙○○則辯稱：因父母年邁，長年臥病，乃返回高雄市○○里○○路七九七巷八十六
    號住處奉侍雙親，嗣因乙○○販賣央求其前往幫忙，伊始抽空前往幫忙販賣臭豆
    腐，查獲當天吳建德見警察前來趁隙跑掉，才使警察懷疑那些衣服是我們在賣的
    云云。
二、經查：
  (一)為警在高雄市○○區○○路一二０號被告丙○○騎樓下查獲如附表所示衣物係高
    雄市漢神百貨、新光、大立、建台大丸、太平洋等公司內所失竊之物品之事實，
    業經王湘珮、蔡素蔥、未○○、戊○○、癸○○、卯○○、子○○、Ｅ○○、午
    ○○、辰○○、Ｄ○○、Ｇ○○、天○○、Ｊ○○、Ａ○○、Ｂ○○、巳○○、
    戌○○、己○○、庚○○、Ｌ○、申○○、Ｋ○○、Ｉ○○、陳秀卿、Ｃ○○、
    丑○○、黃○○、地○○、宇○○、Ｈ○○、Ｆ○○、甲○○、玄○○、亥○○
    、辛○○、壬○○、酉○○○、宙○○○等人於警訊中根據查獲物品牌指述甚詳
    ，復經渠等領回部分失竊物品之贓物認領保管收據在卷可稽，是為警查獲如附表
    所示物品係他人因犯財產上之犯罪所取得之物品，為贓物無訛。
  (二)被告丙○○於另案檢察官偵查中供稱：那是乙○○在賣的。那天我在賣臭豆腐，
    是乙○○在賣衣服等語（見八十九年度偵字第六九二二號卷第二頁、第四頁），
    被告丙○○係被告乙○○之姐姐，情屬至親，如非確有其事，應無設詞誣陷之必
    要。又證人丁○○於被告乙○○被訴竊盜案件審理中亦證稱：是漢神百貨的同事
    去逛街，在新田路查獲現場有發現我公司的衣服，我隔天先過去查獲現場查看，
    再去找警察一起過來，看到被告及丙○○在新田路查獲地點攤子旁，我過去問衣
    服那裡來，他們說向朋友拿的，又說不出是誰，也拿不出進貨證據，因為那裡還
    有看到各家百貨公司專櫃的牌子，我請他們過來指認，每件衣服上都有名牌、貨
    號及尺寸等語；證人即警員黃耀舜亦證稱：我與謝文雄一起騎警用機車到現場，
    我看到被告及丙○○在查獲現場，被告趁混亂之際逃走了《我有看到被告及丙○○二人在販賣衣服，被告是向謝文雄說要去拿證件，就趁隙逃跑了》，一樓及地
    下室都有查獲衣服等語；證人寅○○證稱：九十年三月二十日晚上七點多與同事
    一起去新田路一二０號查看，當時發現我們的商品陳列在新田路一二０號騎樓下
    鐵架上販賣。在庭之被告及丙○○就是在場賣衣服之人，還有一名男姓。被告站
    著在招呼客人，丙○○及一名男士坐在陳列衣服下面，我有看到吊牌，確實是我
    們公司之標誌，我有向公司確認，公司說沒有賣給別人，我查獲後有請高雄區清
    查所有失竊衣服，結果與查獲衣服相符等語，此經本院調閱被告乙○○另案被訴
    竊盜全部卷證查閱無訛（見原審卷九十年易字第一０九三號卷）。嗣證人丁○○
    於原審法院審理中證稱：案發時我是台灣班尼頓股份有限公司之員工，八十九年
    三月二十日我同事在新田路與文橫路附近逛街時看到我們公司的衣服，衣服上還
    有我們公司的標價牌，我們是班尼頓服飾的台灣獨家代理，同事看到後打電話告
    訴我，我於隔日即三月二十一日中午到現場看，看到被告二人在新田路一二０號
    騎樓下販賣我們公司的衣服，現場除了被告二人沒有第三人，當時也沒有客人在
    買，報案後我與警察一起再回到現場看，警察在地下室有找到很多衣服，其中包
    括我們公司及其他公司共三十九個專櫃的衣服，我看到販賣衣服之人即為在庭之
    被告二人，被告二人有招呼我們買衣服，我有問他們衣服的來源，他們說向朋友
    拿的，所以我可以確定是被告二人在販賣衣服，該處旁邊並無販賣臭豆腐，我有
    跟警察到現場，當時我忙著找我們公司的衣服，後來有聽到有人喊男的被告跑掉
    了等語。證人寅○○於原審法院審理中證稱：我是台灣班尼頓股份有限公司之員
    工，八十九年三月二十日下午六點多我與同事去現場看，確實看到被告二人在賣
    我們公司的衣服，當時有客人在看，我看到販賣衣服之人即為在庭之被告二人，
    被告二人有招呼我們買衣服，所以我可以確定是被告二人在販賣衣服，該處旁邊
    並無販賣臭豆腐等語。證人即警員黃耀舜證稱：本案是我與謝文雄至現場查獲，
    謝文雄已死亡。本件是王湘珮報案的，我與謝文雄、王湘珮等人一起至現場看，
    到現場時僅有被告二人在場，現場旁邊沒有賣臭豆腐，也沒有第三人，該處屋內
    及地下室均放有專櫃衣服，乙○○確實有向謝文雄警員徉稱要拿證件然後逃逸等
    語（見原審卷第四十四頁至四八頁）。其後證人丁○○於本院調查時亦證稱：是
    八十九年三月間，同事打電話告訴我那邊有賣我衣服，我記得是假日，東西擺在
    騎樓，我隔天中午去看。有二個人在那邊，那二個人就是在場之被告。我先過去
    詢問被告他們衣服如何檢的，是男的先上前回答我的問題，他說是向朋友拿的。
    我是先跟警察去，同事再陸陸續續去等語（見本院卷第七七頁）。證人寅○○於
    本院調查時亦證稱：是我先去的，我在下午六點多快七點時去的，我去的時候，
    他們架上有陳列擺設衣服，我當時有看到被告二人及另一人在那邊，他們鐵門上
    有架衣服，另一個人約四十幾歲。乙○○有招呼我，另一個人也有招呼我。我問
他們除了架上還有沒有其他衣服，他說我可以先到百貨公司挑，他可以幫我調貨
    。另一個女生（指丙○○）沒有跟我說話等語（見本院卷第七九頁、八十頁）。
    依證人丁○○、寅○○、黃耀舜上開所證，及被告丙○○就被告乙○○之所供，
    被告二人當時確有在新田路一二０號騎樓下販賣被警查扣如附表所示衣服無訛，
    設非如此，被告乙○○何須趁隙逃離？
  (三)被告乙○○於檢察官偵查雖提出吳建德於八十九年三月二日與其就租高雄市○○
    路一二０號之騎樓部分及地下室訂立之租約，該租賃契約之日期始於八十九年三
    月四日至同年七月三日止，依該租賃契約第六條之約定：係承租騎樓經營服飾，
    有契約書在卷可憑（見九十年度偵字第一八八一五號卷第二十八頁）。惟吳建德
    係台東縣人，於八十九年五月二十三日即失蹤，可能去向為高雄，有台東縣警察
    局台東分局豐派出所受理查尋人口案件登記表在卷可憑（見本院卷第七一頁），
    且被告乙○○亦因涉嫌於八十九年五月間強盜殺害吳建德（屍體尚未發現）案件
    ，經檢察官以九十年度偵字第二四四五號起訴書向原審法院提起公訴（見原審卷
    第五十六頁），嗣經本院傳訊亦未能到案對質，是該租賃契約書是否確為吳建德
    與被告乙○○所訂立，訂立後吳建德是否確有按計劃在該處販賣服飾，均即非無
    疑，且若係吳建德所販賣，何以前揭證人即警員黃耀舜等人仍目睹被告二人在騎
    樓販賣衣服？又吳建德之母親鄧寶玉於原審證稱：吳建德的信用卡、手機及金飾
    於八十九年五月下旬在乙○○家中被找到，那時吳建德就失了，他在母親節還
    有回來看我，這是我最後一次看到他，之後他就完全斷了音訊等語，吳建德之兄
    吳建興於原審證稱：吳建德平日住台東，八十九年三、四月到高雄上美容課，上
    課期間於母親節還有回台東看我母親，母親節過後再繼續回高雄上課，之後完全
    斷了音訊。吳建德在高雄時是在火車站附近自己租一間小套房住，他到高雄上課
    前在台東有開服飾店，因生意不好在來高雄前一年就不賣了，他將批購之衣服都
    放在台東家裡沒有帶去高雄，他在高雄純粹是上課沒有賣衣服。依吳建德的習性
    ，他在外面一個星期至少會與家裡聯絡一次，但八十九年五月下旬在乙○○家中
    找到吳建德的信用卡等物時，吳建德就失去音訊了」等語（見原審卷第七十頁）
    ，足徵吳建德於八十九年三、四月之前一年即已不再販售衣服，是亦不能證明查
    獲之衣物係吳建德所販賣。
  (四)證人葉裕玉於原審固證稱：「我於八十九年一月中旬在乙○○所經營位於高雄市
    ○○路一二０號之卡拉ＯＫ店做吧台調酒工作，工作時間從晚上十點半至凌晨二
    點半，我在八十九年三月中旬離職，我離職後都沒有再與乙○○見面，直到這幾
    天他來找我出庭作證，我不知道被告二人是否在新田路一二０號騎樓賣衣服及臭
    豆腐」、「（是否認識吳建德﹖）我只知他叫『阿德』，但不知全名，我受僱乙○○期間有時會見到一位身著女裝名叫『阿德』的男人來店裡幫忙招呼客人」「
    （你有無看見吳建德與乙○○簽合約之事﹖）三月初在店內『阿德』來找乙○○
    ，乙○○叫我拿印泥過去，但我不知道是簽什麼合約，過二天我就看到『阿德』
    在我們店前面賣衣服」等語（見原審卷八十二頁至八十三頁）。惟證人葉裕玉受
    僱於被告乙○○工作期間係自八十九年一月中旬起至八十九年三月中旬止，迄其
    於原審出庭作證時，已有二年時多之時間，被告乙○○如何能記得葉裕玉曾為其
    與吳建德簽約之事幫忙拿過印泥，證人葉裕玉又如何能記得二年前之未曾反覆發
    生之拿印泥之瑣事？是葉裕玉所證與一般常情有違，況證人葉裕玉原係受僱於被
    告乙○○，其亦證稱：自八十九年三月中旬離職後都沒有再與被告乙○○見面，
    直到這幾天被告乙○○才找其出庭作證等語，則證人葉裕玉上開證詞是否屬實，
    亦非無疑，是證人葉裕玉上開所證，仍不足為被告乙○○有利之認定。
  (五)證人即當時之管區警員林錦男於本院調查時雖證稱：八十八年六月分調職後，再
    回去看時，有看到丙○○在賣臭豆腐等語；證人林宏益於本院審理時亦證稱：八
    十九年農曆年過年不久，有看到被告乙○○在騎樓賣臭豆腐，之後再去時他們附
    近有人在兜售衣服等語（見本院卷九十五頁、第一三一頁倒數第一行）。惟依被
    告等所自承，販賣臭豆腐之地點係在騎樓，而販賣衣服之攤位亦係在旁緊鄰，以
    被告等二名人手，販賣臭豆腐同時販賣衣服並非不可能，是此部分所證，縱令屬
    實，亦無從挾為被告等有利之認定。
  (七)證人王湘珮於另案審理中確證稱：被告及丙○○在新田路查獲地點攤子旁，我過
    去問他們衣服那裡來，他們說向朋友拿來的。他們擺攤子站在攤子前，沒有看到
    販賣的行為等語（見九十年度易字第一０九三號卷第三十九頁、第四十一頁），
    核與其在原審所證：被告二人在販賣衣服，有招呼我們買衣服等語，固有簡略及
    詳細與否之別，然其指證被告二人在場則始終如一。證人寅○○就其究係何時前
    往查獲地點查看乙節，固亦有下午七時前去查看，及下午六點多之別，惟均屬概
    略推計之時間，且二者亦相去不遠，自難指為有重大瑕疪。再者，告訴人、證人
    之陳述有部分前後不符，或相互間有所歧異時，究竟何者為可採，法院仍得本其
    自由心證予以斟酌，非謂一月不符或矛盾，即應認其全部均為不可採信，蓋告訴
    人之指訴難免誇大，證人所證亦難免渲染，此有最高法院七十四年台上字第一五
    九九號判例可按。雖證人王湘珮、寅○○所證未目睹販賣臭豆腐等語，核與前揭
    證人林錦男等所證不同，證人寅○○關於究係被告二人均有向其打招呼，抑或僅
    乙○○有向其打招呼之所證，亦不盡一致，惟渠等指證被告二人在販賣衣服則始
    終如一，且與警員黃耀舜所證，被告丙○○就被告乙○○所供相符，渠等之證言
    仍可採信。
  (八)證人徐愛琳於本院調查時固然證稱：我是里長，丙○○之母親長年臥病，都是丙○○在照顧，父親雖未臥病，但已八十幾歲的人，丙○○照顧她母親約四年，她
    家在我家後面巷子，我常會過去探望，都是她在煮飯，我多久去一次，什麼時候
    去都不一定等語（見本院卷第九七頁）。惟被告丙○○於被查獲時及查獲前一天
    確在現場賣衣服，已據前揭證人證述在卷，且證人徐愛琳亦非近乎每日前往，家
    中復有父親，何況依被告丙○○在另案原審中證稱：賣衣服的都是在下午，則被
    告丙○○不必全天均待在家裡，仍得抽空前往，是證人徐愛琳所證亦難為被告丙○○有利之認定。
  (九)如前所述，為警查獲扣案之衣服均係高雄各百貨公司失竊之物品，且均無進貨憑
    證，已經前揭證人王湘珮在另案審理時證述在卷，既無進貨憑證等來源證明，被
    告亦無法提出，而查獲如附表衣物共百多件，數量非少數，顯非無償取得，是被
    告等應係知贓而故買無訛。再者，證人即警員林錦南於本院調查時證稱：八十八
    年六月間調職後，有回去看，那時候所賣的衣服與以前賣（按以前賣的是同性戀
    衣服，此亦據林錦南證述在卷）的不一樣等語（見本院卷第九十五頁倒數第二行
    起及第九七頁），足徵被告等應係自八十八年七月間起始陸續購買他人失竊之衣
    物販賣無訛，公訴人認係八十九年三月間亦屬無據。
    綜上所述，被告二人所辯均難採信，渠等知贓故買之犯行均堪予認定。
三、核被告二人所為，均係犯刑法第三百四十九條第二項之故買贓物罪。被告二人彼
    此間有犯意聯絡及行為分擔，俱為共同正犯，彼等先後多次故買贓物之犯行，時
    間緊接，罪名與犯罪構成要件相同，顯係出於概括之犯意反覆為之，均為連續犯
    ，應依刑法第五十六條之規定論以一罪，並加重其刑。公訴人認係收受贓物罪，
    尚有未洽，惟起訴之社會基本事實相同，自應變更起訴法條而為審判。
四、原審據以論罪科刑，固非無見。惟(一)被告等係知贓故罪已如前述，原判決認係無
    償收受，尚有未洽。(二)依證人林錦南所證，被告等行為應係起於八十八年七月間
    ，原判決依被害人失竊時間，逕認係被告收受之時間亦有未洽。被告二人等上訴
    否認犯行固無可採，惟原判決既有上開可議，自應由本院將原判決撤銷改判。
    爰審酌被告二人故買贓物販賣圖利，無形助長竊風，且破壞經濟秩序，第念部分
    贓物業經被害人領回，及渠等犯後雖否認犯行，惟犯後態度尚稱良好等一切情狀
    ，均量處有期徒刑三月，並均依修正後刑法第四十一條第一項之規定，諭知如易
    科罰金以三百元折算一日。
五、被告丙○○前此並無任何犯罪前科，有台灣高等法院被告全國前案紀錄表在卷可
    憑，素行尚佳，本件係初犯，又歷經被訴竊盜、贓物等偵審程序，及本件科刑之
    判決，當知警愓，信無再犯之虞，本院認對其所宣告之刑以暫不執行為適當，併
    宣告緩刑二年以啟自新，並觀後效。
據上論結，應依刑事訴訟法第三百六十九條第一項前段、第三百六十四條、第二百九
十九條第一項前段、第三百條，刑法第二十八條、第五十六條、第三百四十九條第二
項、第四十一條第一項、第七十四條第一款，罰金罰鍰提高標準條例第一條前段、第
二條，判決如主文。
本案經檢察官郭振昌到庭執行職務。
中      華      民        國     九十一     年      九     月    九     日
                              臺灣高等法院高雄分院刑事第四庭
                                  審判長法官  蕭權閔
                                        法官  陳啟造
                                        法官  李嘉興
右正本證明與原本無異。
不得上訴。
                                      書記官  呂素珍
中      華      民        國     九十一     年      九     月   十一    日
附表：
┌─┬───┬────┬────┬───┬──────┬────┬───┐
│數│共  犯│失竊時間│失竊地點│被害人│贓 物 品 名 │處分情形│備  考│
│次│姓  名│（民國）│        │姓  名│ 及  數  量 │        │      │
├─┼───┼────┼────┼───┼──────┼────┼───┤
│１│乙○○│八十九年│高雄地區│王湘珮│襯衫及Ｔ恤共│已發還被│價值新│
│  │丙○○│三月間  │某處    │      │計卅六件    │害人具領│台幣99│
│  │      │        │        │      │            │回。    │680元 │
├─┼───┼────┼────┼───┼──────┼────┼───┤
│２│乙○○│八十九年│高雄地區│蔡素蔥│襯衫計三件  │已發還被│價值新│
│  │丙○○│二月間  │某處    │      │            │害人具領│台幣10│
│  │      │        │        │      │            │回。    │800元 │
├─┼───┼────┼────┼───┼──────┼────┼───┤
│３│乙○○│八十八年│高雄地區│未○○│襯衫計十八件│已發還被│價值新│
│  │丙○○│十月間  │某處    │      │POLO衫計十件│害人具領│台幣99│
│  │      │        │        │      │棉Ｔ恤計一件│回。    │140元 │
├─┼───┼────┼────┼───┼──────┼────┼───┤
│４│乙○○│八十八年│高雄地區│戊○○│襯衫計一件、│已發還被│價值新│
│  │丙○○│六月間  │某處    │      │休閒服計二件│害人具領│台幣21│
│  │      │        │        │      │            │回。    │600元 │
├─┼───┼────┼────┼───┼──────┼────┼───┤
│５│乙○○│八十九年│高雄地區│癸○○│休閒服計三件│已發還被│價值新│
│  │丙○○│三月五日│某處    │      │            │害人具領│台幣21│
│  │      │        │        │      │            │回。    │600元 │
├─┼───┼────┼────┼───┼──────┼────┼───┤
│６│乙○○│八十七年│高雄地區│卯○○│襯衫計二件、│已發還被│價值新│
│  │丙○○│八月間  │某處    │      │針織衫計四件│害人具領│台幣31│
│  │      │        │        │      │            │回。    │400元 │
├─┼───┼────┼────┼───┼──────┼────┼───┤
│７│乙○○│八十六年│高雄地區│子○○│休閒服計十四│已發還被│價值新│
│  │丙○○│十月間  │某處    │      │件  │害人具領│台幣75│
│  │      │        │        │      │            │回。    │600元 │
├─┼───┼────┼────┼───┼──────┼────┼───┤
│８│乙○○│八十七年│高雄地區│Ｅ○○│襯衫計六件、│已發還被│價值新│
│  │丙○○│五月間  │某處    │      │POLO衫計廿四│害人具領│台幣17│
│  │      │        │        │      │件、領帶計四│回。    │8200元│
│  │      │        │        │      │件          │        │      │
├─┼───┼────┼────┼───┼──────┼────┼───┤
│９│乙○○│八十八年│高雄地區│午○○│襯衫計九件、│已發還被│價值新│
│  │丙○○│九月間  │某處    │      │Ｔ恤計四件、│害人具領│台幣57│
│  │      │        │        │      │長褲計六件  │回。    │520元 │
├─┼───┼────┼────┼───┼──────┼────┼───┤
│１０│乙○○│八十八年│高雄地區│辰○○│休閒服計一件│已發還被│價值新│
│  │丙○○│十月間  │某處    │      │            │害人具領│台幣49│
│  ││        │        │      │            │回。    │80元  │
├─┼───┼────┼────┼───┼──────┼────┼───┤
││乙○○│八十八年│高雄地區│Ｄ○○│襯衫計二件  │已發還被│價值新│
│  │丙○○│二月間  │某處    │      │            │害人具領│台幣14│
│  │      │        │        │      │            │回。    │600元 │
├─┼───┼────┼────┼───┼──────┼────┼───┤
││乙○○│八十八年│高雄地區│Ｇ○○│牛仔褲計一件│已發還被│價值新│
│  │丙○○│十二月間│某處    │      │            │害人具領│台幣20│
│  │      │        │        │      │            │回。    │80元  │
├─┼───┼────┼────┼───┼──────┼────┼───┤
││乙○○│八十九年│高雄地區│天○○│襯衫計六件  │已發還被│價值新│
│  │丙○○│二月五日│某處    │      │            │害人具領│台幣14│
│  │      │        │        │      │            │回。    │880元 │
├─┼───┼────┼────┼───┼──────┼────┼───┤
││乙○○│八十六年│高雄地區│Ｊ○○│襯衫計一件、│已發還被│價值新│
│  │丙○○│十二月間│某處    │      │毛衣計二件、│害人具領│台幣65│
│  │      │        │        │      │休閒褲計十六│回。    │720元 │
│  │      │        │        │      │件          │        │      │
├─┼───┼────┼────┼───┼──────┼────┼───┤
││乙○○│八十九年│高雄地區│Ａ○○│襯衫計二件  │已發還被│價值新│
│  │丙○○│一月間  │某處    │      │棉衫計四件  │害人具領│台幣69│
│  │      │        │        │      │            │回。    │90元  │
├─┼───┼────┼────┼───┼──────┼────┼───┤
││乙○○│八十九年│高雄地區│Ｂ○○│Ｔ恤計七件  │已發還被│價值新│
│  │丙○○│三月十七│某處    │      │棉衫計十三件│害人具領│台幣24│
│  │      │日      │        │      │            │回。    │300元 │
├─┼───┼────┼────┼───┼──────┼────┼───┤
││乙○○│八十八年│高雄地區│巳○○│Ｔ恤及襯衫計│已發還被│價值新│
│  │丙○○│三月    │某處    │      │卅四件、長褲│害人具領│台幣34│
│  │      │        │        │      │計卅件      │回。    │100元 │
├─┼───┼────┼────┼───┼──────┼────┼───┤
││乙○○│八十八年│高雄地區│戌○○│休閒服計三件│已發還被│價值新│
│  │丙○○│六月間  │某處    │      │            │害人具領│台幣11│
│  │      │        │        │      │            │回。    │340元 │
├─┼───┼────┼────┼───┼──────┼────┼───┤
││乙○○│八十九年│高雄地區│己○○│毛衣計二件、│已發還被│價值新│
│  │丙○○│一月間  │某處    │      │皮夾計一個、│害人具領│台幣34│
│  │      │        │        │      │皮帶計一條、│回。    │430元 │
│  │      │        │        │      │棉衫計四件  │        │      │
├─┼───┼────┼────┼───┼──────┼────┼───┤
││乙○○│八十八年│高雄地區│庚○○│休閒褲計十件│已發還被│價值新│
│  │丙○○│一月間  │某處    │      │            │害人具領│台幣39│
│  │      │        │        │      │            │回。    │000元 │
├─┼───┼────┼────┼───┼──────┼────┼───┤
││乙○○│八十八年│高雄地區│Ｌ  ○│襯衫計一件、│已發還被│價值新│
│  │丙○○│二月間  │某處    │      │休閒服計二件│害人具領│台幣21│
│  │      │        │        │      │            │回。    │600元 │
├─┼───┼────┼────┼───┼──────┼────┼───┤
││乙○○│八十八年│高雄地區│申○○│Ｔ恤計三件、│已發還被│價值新│
│  │丙○○│八月間  │某處    │      │休閒衫計二件│害人具領│台幣20│
│  │      │        │        │      │、內衣計二件│回。    │740元 │
│  │      │        │        │      │、運動褲計一│        │      │
│  │      │        │        │      │件、內褲計三│        │      │
│  │      │        │        │      │件          │        │      │
├─┼───┼────┼────┼───┼──────┼────┼───┤
││乙○○│八十六年│高雄地區│Ｋ○○│襯衫計五件、│已發還被│價值新│
│  │丙○○│九月間  │某處    │      │休閒服計四件│害人具領│台幣47│
│  │      │        │        │      │、領帶計四件│回。    │470元 │
├─┼───┼────┼────┼───┼──────┼────┼───┤
││乙○○│八十八年│高雄地區│Ｉ○○│休閒衫計一件│已發還被│價值新│
│  │丙○○│六月三日│某處    │      │            │害人具領│台幣35│
│  │      │        │        │      │            │回。    │00元  │
├─┼───┼────┼────┼───┼──────┼────┼───┤
││乙○○│八十九年│高雄地區│陳秀卿│皮帶計二條  │已發還被│價值新│
│  │丙○○│二月間  │某處    │      │            │害人具領│台幣39│
│  │      │        │        │      │            │回。    │60元  │
├─┼───┼────┼────┼───┼──────┼────┼───┤
││乙○○│八十八年│高雄地區│Ｃ○○│長褲計五件、│已發還被│價值新│
│  │丙○○│十一月間│某處    │      │POLO衫計三件│害人具領│台幣33│
│  │      │        │        │      │            │回。    │640元 │
├─┼───┼────┼────┼───┼──────┼────┼───┤
││乙○○│八十八年│高雄地區│林姿意│襯衫計一件、│已發還被│價值新│
│  │丙○○│六月間  │某處    │      │牛仔褲計三件│害人具領│台幣73│
│  │      │        │        │      │            │回。    │20元  │
├─┼───┼────┼────┼───┼──────┼────┼───┤
││乙○○│八十八年│高雄地區│黃○○│襯衫計三件、│已發還被│價值新│
│  │丙○○│十二月十│某處    │      │毛衣計一件、│害人具領│台幣18│
│  │      │三日、八│        │      │線衫計二件  │回。    │480元 │
│  │      │十八年二│        │      │            │        │      │
│  │      │月間    │        │      │            │        │      │
├─┼───┼────┼────┼───┼──────┼────┼───┤
││乙○○│八十九年│高雄地區│地○○│Ｔ恤計三件  │已發還被│價值新│
│  │丙○○│三月十九│某處    │      │            │害人具領│台幣24│
│  │      │日      │        │      │            │回。    │00元  │
├─┼───┼────┼────┼───┼──────┼────┼───┤
││乙○○│八十八年│高雄地區│宇○○│休閒衫計四件│已發還被│價值新│
│  │丙○○│六月間  │某處    │      │            │害人具領│台幣27│
│  │      │        │        │      │            │回。    │200元 │
├─┼───┼────┼────┼───┼──────┼────┼───┤
││乙○○│八十八年│高雄地區│Ｈ○○│裨衫計六件  │已發還被│價值新│
│  │丙○○│六月間  │某處    │      │            │害人具領│台幣40│
│  │      │        │        │      │            │回。    │000元 │
├─┼───┼────┼────┼───┼──────┼────┼───┤
││乙○○│八十八年│高雄地區│Ｆ○○│襯衫計九件  │已發還被│價值新│
│  │丙○○│三月間  │某處    │    │            │害人具領│台幣45│
│  │      │        │        │      │            │回。    │000元 │
├─┼───┼────┼────┼───┼──────┼────┼───┤
││乙○○│八十八年│高雄地區│甲○○│休閒衫計二件│已發還被│價值新│
│  │丙○○│十月間  │某處    │      │、棉衫計十三│害人具領│台幣68│
│  │      │        │        │      │件          │回。    │60元  │
├─┼───┼────┼────┼───┼──────┼────┼───┤
││乙○○│八十九年│高雄地區│玄○○│襯衫計七件  │已發還被│價值新│
│  │丙○○│三月廿一│某處    │      │            │害人具領│台幣44│
│  │      │日      │        │      │            │回。    │160元 │
├─┼───┼────┼────┼───┼──────┼────┼───┤
││乙○○│八十八年│高雄地區│亥○○│襯衫計五件、│已發還被│價值新│
│  │丙○○│七月間  │某處    │      │短褲計二件、│害人具領│台幣70│
│  │      │        │        │      │Ｔ恤計一件、│回。    │00元│
│  │      │        │        │      │長褲計一件  │        │      │
├─┼───┼────┼────┼───┼──────┼────┼───┤
││乙○○│八十八年│高雄地區│辛○○│褲子計六件  │已發還被│價值新│
│  │丙○○│十二月間│某處    │      │            │害人具領│台幣12│
│  │      │        │        │      │            │回。    │000元 │
├─┼───┼────┼────┼───┼──────┼────┼───┤
││乙○○│八十七年│高雄地區│壬○○│男裝計四件  │已發還被│價值新│
│  │丙○○│十月間  │某處    │      │            │害人具領│台幣25│
│  │      │        │        │      │            │回。    │000元 │
├─┼───┼────┼────┼───┼──────┼────┼───┤
││乙○○│八十九年│高雄地區│張韓金│棉衫計十五件│已發還被│價值新│
│  │丙○○│一月間  │某處    │燕    │            │害人具領│台幣87│
│  │      │        │        │      │            │回。    │000元 │
├─┼───┼────┼────┼───┼──────┼────┼───┤
││乙○○│八十七年│高雄地區│陳林瑞│棉衫計二件、│已發還被│價值新│
│  │丙○○│六月間  │某處    │雲    │襯衫計一件  │害人具領│台幣12│
│  │      │        │        │      │            │回。    │380元 │
└─┴───┴────┴────┴───┴──────┴────┴───┘
附錄：本判決論罪科刑法條：
刑法第三百四十九條第二項
搬運、寄藏、故買贓物或為牙保者，處五年以下有期徒刑、拘役或科或併科一千元以
下罰金。
                                                                   Ａ
